# 请教陈版：商誉减值问题

提问人：跨度防护 时间：2019-03-08 19:35:56
案例:
1 、（ 1 ）甲 2017 年 2 月收购 A； 2016 年 A 收购子公司 B（体量较小），系同一控制下企业合并；（ 2 ）收购时点仅对 A 进行评估，未对 B 进行评估，因此甲在计算商誉时，仅采用收购价与 A 可辨认净资产公允价值进行比较；（ 3 ）A、B 业务一致，B 为 A的销售公司，本身无生产。
2 、A2017 年 10 月使用自有资金新设子公司 C（尚未开展业务）。甲 2017 年末在测算商誉减值时，评估可收回金额时仅对 A 进行评估，未对 B、C 进行评估，经测算，存在商誉减值。
请假陈版：
对于问题 1 ：
1 、（ 1 ）该事项对甲财务报表有何影响（B 体量较小，仅为销售公司），是否需追溯调整2017 年收购时点财务报表（预计影响金额不大），修改商誉金额？（ 2 ）如需调整，是否将 A、B 作为两个资产组（还是作为一个资产组组合，对合并报表评估）进行评估，并将商誉根据收购时点各自评估值分摊至两个资产组？
对于问题 2 ：
1 、（ 1 ）该事项对甲财务报表有何影响（B体量较小，仅为销售公司；C尚未开展业务），是否需追溯调整 2017 年底财务报表（预计影响金额不大），修改商誉减值金额？（ 2 ）
如需调整，是否将 A、B、C 作为三个资产组（还是作为一个资产组组合，对合并报表评估）进行评估，并将商誉根据 2017 年底各自评估值分摊至三个资产组？（ 3 ）计算商誉减值时，分别测算三个资产组可回收金额，并计算各自商誉减值情况，而非整体合并层面？

回答人：chenyiwei
理论上需追溯调整 2017 年收购时点财务报表，修改商誉金额。如果影响未超过重要性水平，也可以简化处理。
因为 B 是 A 的销售公司，因此可以考虑将其作为一个整体资产组。但 C应作为一个单独资产组进行评估，不能与 A+B 资产组混同。

提问人：跨度防护 时间：2019-10-17 19:16:33
请教陈版：乙为甲子公司，系甲非同一控制下企业合并收购而来，甲持股100%。假设乙净资产 1000 元（持续计算的公允价值），其中实收资本 300元，商誉 1000 元，可收回金额 1500 元，则商誉减值 500 元；如果乙减资 200 元，是不是意味着商誉减值只有 300 元了。我认为减资应该不会影响商誉减值，如果真的影响了，则表示可收回金额的估值是错误的。

回答人：chenyiwei
减资是权益性交易，减资减少了净资产和商誉所在资产组的账面价值，但同时也将减少资产组的预计可收回金额，因此理论上不应影响该资产组的减值金额。